---
title: "Lab01.2"
output:
    html_document:
    df_print: paged
theme: sandstone
---

```{r echo=FALSE, message=FALSE, warning=FALSE}
library(tidyverse)
library("RColorBrewer")
source(here::here("code/lib.R"))
theme_set(theme_bw())
```

```{r read}
atividade = read_projectdata()
glimpse(atividade)

```


#Quais partidos possuem mais seguidores de acordo com seus políticos associados?
Como podemos observar, os 10 partidos que possuem mais seguidores são: PODE, PSL, PSOL, PT, PSDB, DEM, PSD, MDB,PDT, MDB.
```{r}
atividade %>% 
  na.omit(.) %>% 
  group_by(partido) %>% summarise(
  soma = sum(seguidores)) %>%
  ggplot(aes(x=reorder(partido, 
                       soma), 
             y=soma,
             color= partido))+
  geom_point()+
  geom_segment(aes(x= partido,
                   xend= partido, 
                   y=0,
                   yend= soma))+
  labs(x="Partido",
       y ="Quantidade de seguidores por partido") + 
  theme(axis.text.x = element_text(angle = 90,
                                   hjust = 1))+ 
  coord_flip()

```


#Os políticos mais seguidos no twitter influenciam na quantidade de seguidores por partidos?

 Os 5 politicos com maior numero de seguidores (Romário, José Serra, Flávio Bolsonaro, Marcelo Freixo e Jean Wyllys) fazem parte dos partidos: PODE, PSDB, PSL e PSOL, apontados como 4 dos 5 partidos mais seguidos de acordo com seus aliados. Segundo o gráfico, observamos que os subsequentes mais seguidos são filiados aos partidos do PT, DEM e PSD, que também estão listados como os parte dos 10 maiores no ranking. 
No entanto, a ordem que se encontram os partidos mais seguidos não corresponde exatamente à ordem apresentada pelos políticos, como exemplificado por José Serra, que ocupa a segunda posição e é filiado ao PSDB, mas o partido ocupa a quarta posição no ranking do gráfico anterior. Podemos dizer que a quantidade de seguidores dos deputados e senadores influencia diretamente na quantidade de seguidores dos partidos, mas os mais seguidos não determinam com exatidão que o seu partido estará na mesma posição.

```{r}
atividade %>% 
  na.omit(.) %>% 
  arrange(-seguidores) %>% 
  slice(1:20) %>% 
  ggplot(aes(x = reorder(nome_eleitoral,
                         as.double(seguidores)),
             y= as.factor(seguidores),
             fill= partido))+ 
  geom_col() +
  labs(x = "Twitter",
       y="Seguidores")+ 
  theme(axis.text.x = element_text(angle = 90, 
                                   hjust = 1)) + 
  coord_flip()
```



#Os politicos que mais tuitam são os que possuem um maior engajamento próprio? Isso interefe de alguma forma no total de engajamento?

Como demonstrado na visualização, os 5 políticos que mais tuitam são: Bacelar, Margarida Salomão, Marcelo Freixo, Alvaro Dias e Humberto Costa. Já os políticos que tem um maior engajamento proprio são: Carla zambelli, Joice Hasselmann, Marcelo Freixo, Talíria Petrone e David Miranda. Podemos perceber que a quantidade de tweets não interfere quando determinamos um nivel de engajamento proprio, visto que apenas Marcelo Freixo tuita bastante e tem um alto engajamento próprio. 

```{r}
atividade %>% 
  na.omit(.) %>%
  group_by(nome_eleitoral) %>% 
  summarise(soma = sum(n_proprio)) %>% 
  arrange(-soma) %>% 
  slice(1:20) %>%
  ggplot(aes(x = reorder(nome_eleitoral,
                         as.double(soma)),
             y =soma)) + 
  geom_point(size=3.3,
             color = "yellow2",
             alpha= 0.9)+ 
  geom_segment(aes(x= nome_eleitoral,
                   xend= nome_eleitoral, 
                   y= 0, 
                   yend=soma),
               color= "yellow4")+
  coord_flip()+
  labs(x = "Nome eleitoral", y="Número de tweets próprios")

atividade %>% 
  na.omit(.) %>%
  group_by(nome_eleitoral) %>%
  summarise(soma = sum(engaj_total_proprio)) %>% 
  arrange(-soma) %>% 
  slice(1:20) %>%
  ggplot(aes(x = reorder(nome_eleitoral, as.double(soma)), y = soma)) + 
  geom_col(fill="maroon")+ coord_flip()+ labs(x = "Nome eleitoral", y="Engajamento total próprio")
```






#Os estados dos politicos com maior engajamento próprio são os estados com a maior quantidade de politicos? A quantidade de politicos por estado influencia essa medida?
Seis dos estados com um engajamento proprio alto são: SP, RJ, PR, RS, DF e MG. Já os estados com maior quantidade de politicos em ordem decrescente são: SP, MG, RJ, RS, PR e BA. Conseguimos observar que os estados foram comuns em sua maioria, divergindo apenas pelo estado da Bahia, que não aparece entre os primeiros 6 com maior engajamento. Isso nos mostra que a quantidade de políticos no estado influencia o nivel de engajamento, mas não determina com precisão a posição do estado no ranking.    

```{r}
atividade %>% 
  na.omit(.) %>%
  group_by(UF) %>%
  summarise(soma = n()) %>% 
  arrange(-soma) %>% 
  slice(1:20) %>%
  ggplot(aes(x = reorder(UF, as.double(soma)), 
             y = soma)) +
  geom_point(size=3.3, 
             color = "seagreen1",
             alpha= 0.9)+
  geom_segment(aes(x =UF,
                   xend= UF,
                   y= 0, 
                   yend= soma), 
                   color= "seagreen")+ 
  coord_flip()+ 
  labs(x = "Estado", y="Número de políticos no twitter")

atividade %>% 
  na.omit(.) %>%
  group_by(UF) %>%
  summarise(soma = sum(engaj_total_proprio)) %>% 
  arrange(-soma) %>% 
  slice(1:20) %>%
  ggplot(aes(x = reorder(UF, 
                         as.double(soma)),
             y = soma, fill = UF)) + 
  geom_col()+
  coord_flip()+ 
  labs(x = "Estado", y="Engajamento total próprio")

```







